【裁判字號】    92,裁,1456
【裁判日期】    921016
【裁判案由】    營業稅
【裁判全文】
最  高  行  政  法  院  裁  定                  九十二年度裁字第一四五六號
    上  訴  人  財政部臺灣省南區國稅局（承受臺東縣稅捐稽徵處業務）
    代  表  人  甲○○
    被 上訴 人  乙○○
右當事人間因營業稅事件，上訴人對於中華民國九十年十二月三十一日高雄高等行政
法院八十九年度訴字第一○五九號判決，提起上訴，本院裁定如左：
    主  文
上訴駁回。
上訴審訴訟費用由上訴人負擔。
    理  由
一、按對於高等行政法院判決上訴，非以其違背法令為理由，不得為之，行政訴訟法
    第二百四十二條定有明文。是對於高等行政法院判決上訴，若未具體說明原判決
    違背何項法令、不適用或如何適用不當之具體情事，即非主張原判決違背法令以
    為上訴理由，其上訴不應准許。
二、本件上訴意旨主張：宏仲企業股份有限公司（下稱宏仲公司）既屬股份有限公司
    之體制，依公司法第二百零二條規定，公司業務之執行應由董事會決定之，又依
    同法第二百零八條第三項及該公司之公司章程第十三條規定，應由其董事長對外
    代表公司，被上訴人即無代表宏仲公司執行業務之理；東機組約談時被上訴人自
    承借用宏仲公司負責人顧嘉成人頭標得八件工程，每年給付款項給顧嘉成當酬庸
    ，益見參與投標係被上訴人借用宏仲公司名義之個人行為等語。惟查股份有限公
    司業務執行之決定與決定之執行，並不相同，原判決認定宏仲公司之股東除顧嘉
    成外，均為被上訴人之親屬或配偶，為上訴人之家族公司，而公司亦非不得委任
    由實際負責業務之董事從事法律行為，被上訴人代表宏仲公司執行上開造林工程
    ，並無可議之處；被上訴人配偶曾松梅亦屬宏仲公司之董事，系爭工程款流入曾
    松梅帳戶，係出於宏仲公司資金按排調度所為，尚難據此認定被上訴人有借牌之
    事實等情，尚無違背法令之可言。此外上訴論旨另謂：顧嘉成在原審改稱：有紅
    利，但無借牌費用，業據經上訴人提出宏仲公司盈餘分配表予以反駁；工程款轉
    入被上訴人配偶曾松梅帳戶，有違法令規定及常理；被上訴人因聯合行為共同圍
    標工程，而涉有違反公平交易法之罪嫌，與本案借用宏仲公司名義逃漏營業稅無
    涉等詞，然並未具體表明原判決確有如何違背法令之情形，依首開規定及說明，
    其上訴為不合法，應予駁回。
三、依行政訴訟法第二百四十九條第一項前段、第一百零四條、民事訴訟法第九十五
    條、第七十八條，裁定如主文。
中    華    民    國    九十二      年      十        月      十六      日
                    最 高 行 政 法 院  第 四 庭
                                審 判 長 法  官      廖  政  雄
                                         法  官      趙  永  康
                                         法  官      林  清  祥
                                         法  官      鍾  耀  光
                                         法  官      姜  仁  脩
右  正  本  證  明  與  原  本  無  異
                                         法院書記官  張  雅  琴
中    華    民    國    九十二      年      十        月      十七      日


司法院資訊處製作；財團法人民間司法改革基金會備份。
